【裁判字號】    91,易,274
【裁判日期】    920210
【裁判案由】    竊盜等
【裁判全文】
臺灣花蓮地方法院刑事判決                          九十一年度易字第二七四號
    公  訴  人  臺灣花蓮地方法院檢察署檢察官
    被      告  甲○○  男  四.
右列被告因竊盜案件，經檢察官提起公訴（九十一年度偵字第二○二一號）及移送併
案審理（九十一年度偵字第二四五○號），本院判決如左：
    主  文
甲○○連續竊盜，處有期徒刑伍月，如易科罰金，以參佰元折算壹日。又收受贓物，
處拘役參拾日，如易科罰金，以參佰元折算壹日。
    事  實
一、甲○○基於意圖為自己不法所有之概括犯意，於民國九十一年四月十六日凌晨，
    在花蓮縣花蓮市○○路五十三巷八十四號前，徒手竊取其岳父丁○○所有、車號
    Ｌ三─○五二五號自用小客車，得手後供己使用，並將車牌丟棄。其為掩飾犯行
    ，將該車由灰色改噴為深藍色，且另起收受贓物之犯意，明知綽號「阿忠」之姓
    名年籍不詳之成年男子所持有之Ｌ三─六○四五號車牌二面係來路不明之贓物（
    經查該二車牌係戊○○於九十年二月間某日，在花蓮縣新城鄉七星潭軍營附近遭
    竊），竟於同年四月十九日或二十日，予以收受，並懸掛於前開竊得之汽車使用
    ，嗣於九十一年六月四日為警循線查獲。甲○○仍食髓知味，復承前述不法所有
    之犯意，於同年十月四日十五時許，在花蓮市○○路一一○號肯德基速食店前，
    見張凱旻所有、平日交丙○○使用之車號ＢＣＳ－五六三號機車停置該處且鑰匙
    未拔取，遂發動機車予以竊取，得手後供己使用，嗣於同年十月九日二十二時三
    十分，搭載其妻黃慧珍（對其竊車之事尚不知情），行經花蓮市○○○街十九號
    前，為警循線查獲。
二、案經丁○○訴由花蓮縣警察局移送臺灣花蓮地方法院檢察署檢察官起訴及移送併
    案審理。
    理  由
一、訊據被告甲○○矢口否認上開犯行，辯稱：係警察說其岳父丁○○可以撤回告訴
    ，故要伊配合承認竊取該車，又車號ＢＣＳ－五六三號機車係林校強借伊騎用，
    當時不知道車子來源有問題，在派出所時林校強要伊先承認偷車，他說會再與車
    主處理云云。經查，車號Ｌ三─○五二五號自用小客車為丁○○所有，車號ＢＣ
    Ｓ－五六三號為張凱旻所有，平日交丙○○使用，另車牌Ｌ三─六○四五號二面
    為戊○○所有，分別於上述時間、地點失竊等情，業據被害人丁○○、丙○○、
    戊○○證述在卷，合先敘明。次查，被告於警訊中就其如何竊取丁○○之車輛，
    並更改車身顏色，復收受綽號「阿忠」所交付之車牌二面，其並不知「阿忠」之
    真實姓名及聯絡方式等情已坦白承認（見九十一年度偵字第二○二一號卷之警卷
    第三、四頁），且經訊之證人即花蓮縣警察局刑警隊偵查員己○○到庭證稱：伊
    沒有因被害人是被告之岳父而叫被告承認，係被告主動供出車子是他牽的，且承
    認改變車子顏色，伊沒有誘導訊問，但被告有請教我們，如果岳父撤回告訴，竊
    盜是否成立，我們跟他說親屬間竊盜可以撤回等語，故被告於警訊中所為上述自
    白，應屬任意性之自白，而非遭警員所誘導所致。又被告自知綽號「阿忠」之人
    無法聯繫且姓名年籍不詳，卻收受其所交付之車牌，其應知該車牌之來路不明，
    應有贓物之認識。另就被告竊取張凱旻之機車部分，業於警訊及偵查中坦白承認
    （見九十一年度偵字第二四五○號卷內警卷第六頁，偵查卷第四頁反面），另證
    人即查獲之花蓮縣警察局花蓮分局中山派出所警員姜前中到庭證稱：被告被查獲
    時有逃逸，本件是所長跟另外一名警員，先前就知道被告騎該輛贓車，事先在他
    出沒地點埋伏，後來在他的住處前，看到他載他太太，已將車停在騎樓，後來我
    們同事在騎樓前要過去，他趁機跑掉，所長在後面追，追了五、六百公尺，後來
    逮捕被告。當時他承認偷車，但說是十月七日上午在建中街偷車，但我們跟他說
    時間地點不合，因為我們七日上午就看到他在他家前騎車，這點可以確定等語，
    依上述查獲情形判斷，堪認被告明知其騎乘贓車，故擔心遭警查獲而逃逸。雖被
    告辯稱該車係林校強所交付，林校強住王母娘娘廟附近，且其友人乙○○當時在
    場見聞云云，然本院卻查無花蓮轄內林校強之設籍或口卡資料，此有花蓮縣警察
    局九十一年十二月二十五日花警戶字第○九一○○四八三一八○號函在卷可參，
    又本院多次傳訊乙○○均未到庭，故上開對被告有利之證據已難以調查。末查，
    被告甫於九十年六月間假釋出獄，其當知若有再犯他罪，恐遭法院撤銷假釋，攸
    關其利害關係甚重，故依其智識程度，豈會同意為林校強扛下此案，為違背其意
    願之供述，故被告上開所辯，不足採信。此外，復有贓物領據三紙、照片八張、
    車輛竊盜、車牌失竊資料個別查獲報表－查詢車輛認可資料現場圖三份、花蓮縣
    警察局車輛尋獲電腦輸入單二份、車籍作業系統－查詢認可資料一份附卷可憑，
    本件事證明確，被告上開辯詞均不足採，其犯行堪以認定，應依法論科。
二、核被告所為，係犯刑法第三百二十條第一項竊盜罪、第三百四十九條第一項收受
    贓物罪。被告所為二次竊盜行為，時間緊接，所犯罪名相同，顯係出於概括之犯
    意為之，為連續犯，爰依刑法第五十六條之規定以一罪論，並加重其刑。公訴人
    就被告竊取張凱旻之機車部分雖未起訴，然本院認與起訴之竊盜部分有裁判上一
    罪之連續犯關係，該部分業經公訴人移送併案，基於審判不可分原則，應併予審
    理，併此敘明。又被告其所犯竊盜罪與收受贓物罪間，犯罪各別，罪名不同，應
    分論併罰。爰審酌被告甫假釋出獄仍又犯罪，其竊盜、收受贓物之犯罪手段、所
    得財物之價值，及犯罪後未坦承犯行等一切情狀，各量處如主文所示之刑，並諭
    知易科罰金之折算標準，以示儆懲。
據上論斷，應依刑事訴訟法第二百九十九條第一項前段，刑法第三百二十條第一項、
第三百四十九條第一項、第四十一條第一項，罰金罰鍰提高標準條例第一條前段、第
二條，判處如主文。
本案經檢察官李子春到庭執行職務。
中      華      民      國    九十二    年      二      月      十      日
                              臺灣花蓮地方法院刑事庭
                                  法  官  鄭  培  麗
右正本證明與原本無異。
如對本判決不服，應於送達後十日內，向本院提出上訴狀。（應抄附繕本）告訴人或
被害人如對於本判決不服者，應具備理由請求檢察官上訴，其上訴期間之計算係以檢
察官收受判決正本之日期為準。
                                  法院書記官
中      華      民      國    九十二    年      二      月     十一     日
附錄本判決論罪之法律條文：
刑法第三百二十條
意圖為自己或第三人不法之所有，而竊取他人之動產者，為竊盜罪，處五年以下有期
徒刑、拘役或五百元以下罰金。
意圖為自己或第三人不法之利益，而竊佔他人之不動產者，依前項之規定處斷。
前二項之未遂犯罰之。
刑法第三百四十九條
收受贓物者，處三年以下有期徒刑、拘役或五百元以下罰金。
搬運、寄藏、故買贓物或為牙保者，處五年以下有期徒刑、拘役或科或併科一千元以
下罰金。
因贓物變得之財物，以贓物論。


司法院資訊處製作；財團法人民間司法改革基金會備份。
